【裁判字號】    92,重訴,468
【裁判日期】    920423
【裁判案由】    清償借款等
【裁判全文】
臺灣臺北地方法院民事判決  九十二年度重訴字第四六八號
    原      告  華南商業銀行股份有限公司
    法定代理人  丁○○
    訴訟代理人  甲○○
    被      告  戊○○
                丙○○
    兼右二人
    訴訟代理人  乙○        住台北市○○街四八二號三樓
右當事人間請求清償借款等事件，本院判決如左：
    主      文
被告應連帶給付原告新台幣佰萬元，及如附表所示第二、三項所示之利息及違約金
。
被告應連帶給付原告新台幣玖佰伍拾貳萬零肆拾玖元，及如附表所示第一項所示之利
息及違約金。
訴訟費用由被告連帶負擔。
    事      實
甲、原告方面：
一、聲明：如主文所示。
二、陳述：被告戊○○以其餘被告為連帶保證人，於分別於民國八十九年八月十一日
    向原告借款金額為新台幣（下同）壹仟萬元，約定於八十九年八月十一日至一０
    四年八月十一日止分別按月於每月十一日償還本息，利息及違約金詳如附表第一
    項所示。又被告戊○○復於九十年十月十九日邀同其餘被告為連帶保證人，向原
    告借款二筆，金額合計佰萬元，約定於九十年十月十九日至九十一年六月三十
    日止按月每月於十九日繳付利息，到期借款本金一次清償，利息及違約金如附表
    第二、三項所示，並約定如其中一筆債務不依約清償本金時，全部債務視為到期
    。詎料，於九十一年六月三十日借款到期後，被告並未清償或辦理展期，屢向被
    告催討，除償還部分本金肆拾柒萬玖仟玖佰伍拾壹元，其餘迄未清償，尚餘如聲
    明所示之本金及如附表所示之利息、違約金迄未清償，爰依據消費借貸、連帶保
    證之法律關係為此提起本件訴訟。
三、證據：提出消費者貸款契約、借據二紙、授信約定書、利息催繳函（以上皆影本
    ）等件為證。
乙、被告方面：
一、聲明：駁回原告之訴。
二、陳述略稱：對於有借款及未攤還本息等事不爭執，但主張利息過高，希望原告能
    夠調降利息云云。
    理      由
甲、程序方面：
一、按當事人得以合意定第一審管轄法院。但以關於由一定法律關係而生之訴訟為限
    。前項合意，應以文書證之。民事訴訟法第二十四條定有明文。本件依授信約定
    書第十五條，合意由本院為第一審管轄法院，本院自有管轄權，合先敘明。
乙、實體方面：
一、本件原告主張之事實，已據其提出消費者貸款契約、借據二紙、授信約定書、利
    息催繳函為證，核屬相符，被告未對原告所主張之事項為爭執，自堪信原告為真
    實。
二、被告雖辯稱：借款利息過高，希望原告能夠降息云云。然查，本件系爭借款利息
    約定係為年息百分之八點一及百分之八點七三，故並未超過約定利率百分之二十
    之上限，原告既未同意被告降息之請求，被告即負有依約攤還之義務，故被告所
    辯為不足採。
三、按消費借貸之借用人應於約定期限內，返還與借用物種類、品質、數量相同之物
    ，民法第四百七十八條前段定有明文；又所謂連帶保證，係指保證人與主債務人
    就債務之履行，對於債權人各負全部給付之責任者而言，是連帶保證債務之債權
    人得同時或先後向保證人為全部給付之請求（最高法院四十五年台上字第一四二
    六號判例、七十七年台上字第一七七二號判決參照）。再按遲延之債務，以支付
    金錢為標的者，債權人得請求依法定利率計算之遲延利息。但約定利率較高者，
    仍從其約定利率；當事人得約定債務人於債務不履行時，應支付違約金，民法第
    二百三十三條第一項、第二百五十條第一項分別定有明文。被告戊○○向原告借
    款未依約清償，經視為全部到期，尚積欠如主文第一項所示之本金、利息及違約
    金迄未清償，而其餘被告為連帶保證人，已如前述，揆諸前開說明及規定，被告
    自應連帶負清償責任。
四、從而，原告依消費借貸及連帶保證契約請求被告連帶給付借款壹仟貳佰伍拾貳萬
    零肆拾玖元，及如附表第一至三項所示之利息、違約金為有理由，應予准許。
據上論結：本件原告之訴為有理由，依民事訴訟法第三百八十五條第一項前段、第八
十五條第二項，判決如主文。
中      華      民      國    九十二    年      四      月    二十三    日
                                            民事第四庭法      官  黃柄縉
右為正本係照原本作成
如對本判決上訴，須於判決送達後廿日內向本院提出上訴狀
中      華      民      國    九十二    年      四      月     二十三   日
                                                      法院書記官  楊湘雯


司法院資訊處製作；財團法人民間司法改革基金會備份。
